ACORDAO-COMPLETO-2371355

ACÓRDÃO 2157/2019 ATA 35/2019 - PLENÁRIO

VISTOS, relatados e discutidos estes autos de Solicitação formulada pelo Exmo. Sr. Ministro de Estado da Controladoria-Geral da União Substituto, Antônio Carlos Bezerra Leonel, visando à prorrogação do prazo de apresentação das peças do Controle Interno relativas ao processo de Auditoria Anual de Contas do exercício de 2018 da Fundação Nacional de Saúde (Funasa) ,
ACORDAM os Ministros do Tribunal de Contas da União, reunidos em Sessão Plenária, ante as razões expostas pelo Relator, em:
9.1. conhecer da solicitação para prorrogar por 60 (sessenta) dias o prazo para apresentação das peças do Controle Interno relativas ao processo de Auditoria Anual de Contas do exercício de 2018 da Fundação Nacional de Saúde (Funasa) , contados a partir do término do prazo anteriormente previsto;
9.2. dar ciência desta deliberação ao requerente; e
9.3. arquivar os presentes autos, com base no art. 169, inciso V, do Regimento Interno do TCU.

Solicitação de prorrogação de prazo para apresentação das peças do Controle Interno relativas ao processo de Auditoria Anual de Contas do exercício de 2018.

não há.

3. Interessados/Responsáveis:
3.1. Interessado: Secretaria Federal de Controle Interno - CGU/PR.

13.1. Ministros presentes: Ana Arraes (na Presidência), Walton Alencar Rodrigues, Benjamin Zymler (Relator), Augusto Nardes, Raimundo Carreiro e Bruno Dantas.
13.2. Ministros-Substitutos convocados: Augusto Sherman Cavalcanti e Marcos Bemquerer Costa.
13.3. Ministro-Substituto presente: Weder de Oliveira.

BENJAMIN ZYMLER

Adoto como relatório a instrução elaborada no âmbito da Secretaria de Controle Externo da Saúde (peça 3) , cuja proposta de encaminhamento contou com a anuência do titular da unidade técnica (peça 4) :
	“Trata-se de solicitação formulada pelo Ministro de Estado da Controladoria Geral da União Substituto, Antônio Carlos Bezerra Leonel, para prorrogação de prazo para apresentação das peças do Controle Interno relativas ao processo de Auditoria Anual de Contas do exercício de 2018 da Fundação Nacional de Saúde (Funasa) por sessenta dias (peça 1) , a partir do dia 31/7/2019.
2.	Segundo o solicitante, a necessidade de prorrogação decorre da reorganização dos períodos de análise e execução dos trabalhos, de modo a comportar a inclusão de outras demandas sob a responsabilidade da Secretaria Federal de Controle Interno em seu Plano Operacional 2019.
3.	Ante o exposto, com fundamento no art. 7º da Instrução Normativa-TCU 63/2010, submeto os autos à consideração superior, propondo o deferimento da solicitação, com prorrogação de prazo até 29/9/2019, para apresentação das peças do Controle Interno relativas ao processo de Auditoria Anual de Contas do exercício de 2018 da Fundação Nacional de Saúde (Funasa) .”
É o relatório.

não há

Não atuou.

SOLICITAÇÃO. PRORROGAÇÃO DE PRAZO PARA APRESENTAÇÃO DAS PEÇAS DO CONTROLE INTERNO RELATIVAS AO PROCESSO DE AUDITORIA ANUAL DE CONTAS DO EXERCÍCIO DE 2018 DA FUNDAÇÃO NACIONAL DE SAÚDE (FUNASA). CONHECIMENTO. DEFERIMENTO. CIÊNCIA.

ADMINISTRATIVO (ADM)

Trata-se de solicitação formulada pelo Exmo. Sr. Ministro de Estado da Controladoria-Geral da União Substituto, Antônio Carlos Bezerra Leonel, visando à prorrogação do prazo de apresentação das peças do Controle Interno relativas ao processo de Auditoria Anual de Contas do exercício de 2018 da Fundação Nacional de Saúde (Funasa) por sessenta dias, a partir do dia 31/7/2019.
2.	O art. 7º da Instrução Normativa/TCU 63/2010 dispõe que o prazo mencionado pode ser prorrogado pelo Plenário do Tribunal de Contas da União, em caráter excepcional, mediante solicitação fundamentada formulado pelo Ministro de Estado.
3.	Quanto ao mérito do pleito em tela, avalio, em sintonia com o entendimento esposado pela unidade técnica, que a Controladoria-Geral da União, por meio do Ofício 14634/2019/GM/CGU, de 16/7/2019, demonstrou a necessidade de um prazo mais longo para “reorganização dos períodos de análise e execução dos trabalhos, de modo a comportar a inclusão de outras demandas sob a responsabilidade da Secretaria Federal de Controle Interno em seu Plano Operacional 2019”.
4.	Dessa forma, nos moldes sugeridos pela unidade técnica, manifesto-me de acordo com a proposta de atendimento do pleito.
Ante o exposto, voto por que seja adotada a deliberação que ora submeto a este Colegiado.
TCU, Sala das Sessões Ministro Luciano Brandão Alves de Souza, em 11 de setembro de 2019.
BENJAMIN ZYMLER 
Relator